【裁判字號】    96,簡上,477
【裁判日期】    970318
【裁判案由】    竊盜
【裁判全文】
臺灣桃園地方法院刑事判決             96年度簡上字第477號
上  訴  人  甲○○
即  被  告
上列上訴人即被告因竊盜案件，不服本院民國96年8 月14日96年
度桃簡字第1977號刑事簡易判決（聲請簡易判決處刑書案號：96
年度偵字第16726 號），提起上訴，本院管轄之第二審地方法院
合議庭判決如下：
    主  文
上訴駁回。
甲○○緩刑貳年。
    事  實
一、緣甲○○與乙○○前為男女朋友，然甲○○為求復合卻遍尋
    不著乙○○而心生著急。嗣於民國96年6 月29日凌晨某時許
    ，甲○○在得知乙○○於該日至其友人位於桃園縣大溪鎮「
    瑞興國宅」之住處後，隨即騎乘乙○○所有，但交由其使用
    、牌照號碼為5FR-729 號之機車（下稱上開機車），前往設
    於上址國宅內之停車場，並在發現乙○○所有並使用、牌照
    號碼為8FH-729 號之重型機車（下稱系爭機車）確停放在該
    處後，竟於同日凌晨4 時30分許，意圖為自己不法之所有，
    自系爭機車之後方以腳重踢該車輛後方所懸掛之車牌及該車
    牌附連之塑膠板後，再將該車輛推倒，致該車牌連同車輛後
    方之塑膠板乃因此發生斷裂（毀損部分未經告訴、起訴），
    並與車身分離，其即取走系爭機車之車牌1 面，並將之置放
    在其當日所騎乘之上開機車置物箱內而竊取之。其後經乙○
    ○發現系爭機車遭人毀損、車牌亦經人竊走，乃懷疑係甲○
    ○所為，並在以電話與甲○○確認無誤後，隨即報警處理。
    警方循線前往甲○○位於桃園縣大溪鎮○○○街2 巷1 弄70
    號之住處進行調查，並在甲○○帶同下，至設於桃園縣大溪
    鎮○○○街陸軍經理學校圍牆旁，起出並扣得置於上開機車
    置物箱內之系爭車輛車牌1 面，而查悉上情。
二、案經桃園縣政府警察局大溪分局報請臺灣桃園地方法院檢察
    署檢察官偵查後，聲請以簡易判決處刑。
    理  由
壹、程序部分：
    按被告以外之人於審判外之言詞或書面陳述，除法律有規定
    者外，不得作為證據。又被告以外之人於審判外之陳述，雖
    不符前4 條之規定，而經當事人於審判程序同意作為證據，
    法院審酌該言詞陳述或書面陳述作成時之情況，認為適當者
    ，亦得為證據。當事人、代理人或辯護人於法院調查證據時
    ，知有第159 條第1 項不得為證據之情形，而未於言詞辯論
    終結前聲明異議者，視為有前項同意，刑事訴訟法159 條第
    1 項、第159 條之5 分別定有明文。查本件認定事實所引用
    之卷內所有卷證資料（包含文書證據、物證、供述證據等證
    據），並無證據證明係違背法定程序所取得，被告、檢察官
    於審判程序中復未於言詞辯論終結前表示異議，故該等證據
    均有證據能力，合先敘明。
貳、實體部分：
一、上訴人即被告甲○○於本院準備程序及審理中，固坦承其確
    於上開時間，前往設於上址之「瑞興國宅」停車場內，並以
    腳踢系爭機車後方所懸掛之車牌及附連之塑膠板，復將該車
    輛推倒後，即取走因連同該車輛後方塑膠板斷裂而因此與系
    爭機車分離之車牌1 面，再將之置放在其所騎乘之上開機車
    之置物箱內之事實，惟矢口否認有何竊盜犯行。並辯稱：其
    於案發當時確實太過意氣用事而毀損被害人所有之系爭機車
    ，但其在車牌遭其踢壞後，仍站在原處等待被害人出現，後
    來因恐該車牌遭人竊走，其才將車牌拾起並置於其於當日所
    騎乘之上開機車置物箱內，其並無為自己不法所有之意圖。
    嗣其遭警方實施臨檢時，警方亦發現其所騎乘之上開機車置
    物箱內，藏放系爭車輛之車牌1 面，但警方卻讓其離開，未
    將其以現行犯逮捕。又其取走車牌僅係希望被害人能再與之
    談論分手之事宜，況被害人之後曾撥打電話與其通話，故被
    害人亦知悉車牌遭其取走一事，惟其因在上班中，才無法立
    即歸還車牌，故其應無涉竊盜犯行云云為其上訴理由。然查
    ：
  (一)上開犯罪事實，業據被害人乙○○於警詢中指述甚詳，且被
    告於警詢中亦供稱：「（經警查詢電腦資料，你擁有之車牌
    8FH-72 9號為通報之失竊車牌，你做何解釋？）為挽回我女
    朋友的心，酒後臨時起意，我才去偷車牌」、「（你於何時
    、地竊取8FH-729 號車牌？用何工具？共拆幾面？）我於96
    年6 月29日早上4 點30分許，在桃園縣大溪鎮瑞興國宅停車
    場內。我是用腳和手來破壞車子，然後偷走大牌」、「（你
    為何竊取8FH-720 號失竊車牌作何用途？）因為車主是我以
    前女朋友，因為我想挽回我女朋友的心，所以才破壞車子，
    並把大牌偷走」等語明確（參偵卷第9 頁），而其於本院審
    理中亦坦承其在取走系爭機車車牌時，被害人確實並不知道
    ，其亦無取得被害人之同意（參本院卷第24頁）；又系爭機
    車車牌確係被告帶同警察所取出並扣案一情，亦經被告於警
    詢中確認無誤（參偵卷第9 頁）。此外，復有贓物認領保管
    單；搜索、扣押筆錄、扣押物品目錄表；失車紀錄；失車完
    整鍵個別查詢作業單；桃園縣政府警察局車輛尋獲電腦輸入
    單等資料各1 份及查獲照片2 張附偵卷第14頁至第22頁可參
    ，足認系爭機車車牌1 面確係遭被告所竊走一情無誤。
  (二)至被告雖辯稱：其係因恐與車身分離之系爭機車之車牌遭他
    人竊走，才將之取走等語。惟機車之車牌係以金屬螺絲裝置
    在機車後方塑膠板上，非以工具取下螺絲殊難取走該車牌，
    又車牌所附著之塑膠板，雖非金屬材質，仍質地堅硬，欲將
    之破壞、毀損而使之斷裂，非以重擊，亦難以達成。而被告
    自承其以腳踢被害人之系爭機車並將之推倒，始造成系爭機
    車後方之塑膠板斷裂，塑膠板上之車牌即因此連同塑膠板與
    機車分離，足認被告當時必相當用力重踢機車後方之車牌及
    塑膠板，始會造成如此嚴重之毀損情形。再者，被告於本院
    準備程序中亦坦承當時其太過意氣用事才會在找到被害人車
    輛後以腳踢系爭機車，堪認被告當時應係在盛怒之下，則被
    告既已不顧被害人之機車將因其重踢而發生嚴重毀損之情形
    ，怎可能還會慮及被害人之系爭機車車牌會遭他人竊取。又
    設若被告所述屬實，其應仍相當關心被害人，惟其為何不會
    擔憂被害人將因其取走機車車牌而無法騎乘機車，造成莫大
    之不便。況被告亦於本院審理中陳稱：其在毀損系爭機車前
    ，有遇見設於上址國宅之管理員守衛，並詢問該守衛系爭機
    車之車主是否為該國宅之住戶等語（參本院卷第27頁），則
    被告自可在發現系爭機車車牌與車身分離後，將該車牌交予
    管理員守衛再轉交予被害人，如此一來，既可避免被害人因
    車牌遭人取走而擔憂，及生無法使用系爭機車之不便，亦可
    免去自己將因此涉犯竊盜罪嫌之危險；縱被告因與管理員守
    衛不熟，不敢冒然交付車牌，亦可告知守衛其取走車牌暫為
    保管之情，俾使被害人在發現車牌遺失後，可直接與被告聯
    絡，然被告卻捨此等方式不為，逕自取走系爭機車之車牌，
    更未留下任何訊息，亦未主動通知被害人，反待被害人與之
    聯絡，並經警察前去調查時，才帶同警察取出系爭機車車牌
    ，足見被告確有不法所有之意圖甚明。從而，被告以上開情
    詞置辯，顯不足採。
  (三)再被告復辯稱：其取走系爭機車車牌，置於其所騎乘之上開
    機車置物箱內離開後，在路上立即遭警方臨檢，警方亦發現
    其持有系爭機車車牌1 面，卻仍讓其離開，未予以逮捕，足
    見其應無涉犯竊盜罪嫌云云。惟查，桃園縣政府警察局大溪
    分局解送人犯報告書犯罪嫌疑事實及所犯法條一嫌疑事實欄
    即已載明：「於上述犯罪時、地，員警執行04- 06邏勤務時
    ，發現該嫌疑人騎乘5FR-729 號重機車行跡可疑，始對其實
    施盤查，發現該車置物箱內放有另1 車牌8FH-729 號，經查
    該車與該車牌車主皆為同1 人，嫌疑人表示該車主為其女友
    ，因皆為未報失竊之物，乃給予放行離去，並註記於工作記
    錄簿上，適中午13時許，車主到所報失8FH-729 號之車牌，
    受理後員警立即前往該男子之住處埋伏而查獲」等情（附偵
    卷第4 頁），故依該報告書可知，警方當時因無明顯之證據
    可資證明被告有竊取系爭機車車牌之情形，被告復非現行犯
    ，故縱被告確持有該車牌，亦不能據以逮捕被告，此乃警方
    查緝犯罪與落實無罪推定予以保障人權之合法程序，然萬不
    能僅以警方依法未逮捕被告，即解為被告確未涉有犯罪，被
    告就此部分所為之辯解，洵無可採。
  (四)綜上，被告既在未取得被害人同意前，即基於不法所有之意
    圖，將與車身分離之系爭機車車牌取走，足認被告竊盜犯行
    事證明確，應依法論科。
三、核被告所為係犯刑法第320 條第1 項之普通竊盜罪。原審以
    被告上開犯行罪證明確，並審酌被告之犯罪動機係欲與被害
    人復合、犯罪之手段、所竊得財物之價值，對被害人所生之
    損害，犯後之態度等一切情狀，適用刑法第320 條第1 項、
    第41條第1 項前段，刑法施行法第1 條之1 第1 項、第2 項
    前段，判處被告拘役15日，並諭知易科罰金之折算標準，其
    認事用法，均無違誤，量刑亦屬妥適。被告以原審判決不當
    為由，執上開情詞提起上訴，為無理由，詳如前述，自應將
    其上訴駁回。
四、末查，被告未曾因故意犯罪受有期徒刑以上刑之宣告，此有
    臺灣高等法院被告前案紀錄表1 紙在卷可稽，爰斟酌被告僅
    因一時衝動始毀損被害人所有之系爭機車並取走該機車之車
    牌，而毀損部分未經被害人提出告訴，且被告於事後已與被
    害人達成和解，並賠償被害人之損失，亦保證以後不再侵擾
    被害人，此有該和解書1 份附第一審案卷第10頁可參，顯見
    被告本次所犯，應係一時失慮，致偶罹刑典，其犯罪所造成
    之損害非鉅，經此次偵審、科刑之教訓後，應知所警惕，信
    無再犯之虞，因認被告本件所受罪刑，以暫不執行為適當，
    爰併予宣告如主文所示之緩刑，以勵自新。
據上論斷，依刑事訴訟法第455 條之1 第1 項、第3 項、第368
條，刑法第74條第1 項第1 款，判決如主文。
本案經檢察官董良造到庭執行職務。
中    華    民    國    97    年    3     月    18    日
            刑事第十二庭  審判長  法  官  王美玲
                                  法  官  許雅婷
                                  法  官  林靜梅
以上正本證明與原本無異。
本件不得上訴。
                                  書記官  廖宜政
中    華    民    國    97    年    3     月    18    日
附錄本案論罪科刑之法條
刑法第320條
意圖為自己或第三人不法之所有，而竊取他人之動產者，為竊盜
罪，處5 年以下有期徒刑、拘役或5 百元以下罰金。
意圖為自己或第三人不法之利益，而竊佔他人之不動產者，依前
項之規定處斷。
前二項之未遂犯罰之。


司法院資訊處製作；財團法人民間司法改革基金會備份。
